【裁判字號】    90,訴,978
【裁判日期】    900522
【裁判案由】    毒品危害防制條例
【裁判全文】
臺灣臺中地方法院刑事判決                            九十年度訴字第九七八號
    公  訴  人  臺灣臺中地方法院檢察署檢察官
    被      告  甲○○
右列被告因毒品危害防制條例案件，經檢察官提起公訴（九十年度毒偵字第一二００
號），本院判決如左：
    主  文
甲○○連續施用第一級毒品，累犯，處有期徒刑壹年。第一級毒品海洛因壹包（淨重
零點貳陸公克、包裝重零點壹公克）沒收燬銷之，針筒壹支沒收。
    事  實
一、甲○○於民國八十七年間因施用毒品案件，經本院於八十七年六月五日裁定送觀
    察、勒戒後，認無繼續施用毒品之傾向，本院於八十七年七月三十一日以八十七
    年度訴字第七一八號判決免刑，於八十七年八月二十二日確定；其復於八十七年
    十二月四日再因施用第一級毒品海洛因案件，經觀察、勒戒後，認有繼續施用毒
    品之傾向，先送強制戒治，並由臺灣臺中地方法院檢察署檢察官提起公訴，經本
    院判處有期徒刑七月，後經提起上訴，臺灣高等法院臺中分院以八十八年上訴字
    二三六七號刑事判決，撤銷原判決，判處有期徒刑八月，於八十八年十二月二十
    三日確定，並於八十九年十一月二十九日執行完畢，仍不知悔改。其基於施用第
    一級毒品之概括犯意，自八十九年十一月二十九日起至九十年二月二十四日某時
    止，在臺中縣大安鄉○○村○○○路二二九號住處，或於停放在臺中縣大安鄉路
    旁之汽車內，以針筒注射之方式，連續施用第一級毒品海洛因多次。嗣於九十年
    二月二十四日下午一時三十分許，在臺中縣沙鹿鎮○○路五三三號亞太銀行前，
    為警臨檢查獲，並扣得毒品海洛因一包（淨重零點二六公克、包裝重零點三一公
    克）及供注射第一級毒品海洛因用之針筒一支，經警採其尿送檢驗呈嗎啡陽性反
    應。後經本院認其為三犯毒品危害防制條例第十條之施用毒品罪，以九十年度毒
    聲字第九八二號裁定令入戒治處所施以強制戒治一年。
二、案經臺中縣警察局清水分局報請臺灣臺中地方法院檢察署檢察官偵查起訴。
    理  由
一、訊據被告甲○○對其於右揭時地施用第一級毒品海洛因之事實，業於偵查及本院
    審理時坦承不諱，並有白色粉末一包及施用毒品之針筒一支扣案可資佐證。而被
    告為警查獲後所採之尿液經送請臺中縣衛生局檢驗之結果，呈有嗎啡陽性反應，
    此有該局九十年三月二十二日檢驗尿水報告書一紙附卷可稽，按海洛因係嗎啡經
    化學合成半人工合成品，藥（毒）性倍於嗎啡，其經施用進入人體，藉人體解毒
    系統之代謝作用而分解成藥（毒）性較低於嗎啡，故於施用海洛因（麻藥）之煙
    毒嫌犯尿液中，可檢出嗎啡煙毒反應；一般施用毒品，八小時內約有百分之八十
    量於尿中排出，二十四小時後剩餘量之百分之九十再排出，七十二小時仍有微量
    排出，有憲兵司令部八十年五月七日（八十）鑑驗字第一七四六號函可參。上開
    扣案之白色粉末經送法務部調查局檢驗結果，含有海洛因成分，其淨重零點二六
    公克，包裝重零點三一公克等情，有該局電腦條碼編號000000000號鑑
    定通和書一紙存卷可按，是被告確有施用海洛因之犯行，堪可認定。再查，被告
    於八十七年間因施用毒品案件，經本院於八十七年六月五日裁定送觀察、勒戒後
    ，認無繼續施用毒品之傾向，本院於八十七年七月三十一日以八十七年度訴字第
    七一八號判決免刑，於八十七年八月二十二日確定；其復於八十七年十二月四日
    再因施用第一級毒品海洛案件，經觀察、勒戒後，認有繼續施用毒品之傾向，先
    送強制戒治，並由臺灣臺中地方法院檢察署檢察官提起公訴，經本院判處有期徒
    刑七月，後經提起上訴，臺灣高等法院臺中分院以八十八年上訴字二三六七號刑
    事判決，撤銷原判決，處有期徒刑八月，於八十八年十二月二十三日確定之事實
    ，有臺灣高等法院被告全國前案紀錄表、臺灣臺中地方法院檢察署刑案資料查註
    紀錄表各一份附卷可稽，是其於五年內三犯毒品危害防制條例第十條之罪，亦可
    認定。綜上，被告自白與事實相符，其連續施用第一級毒品海洛因之事證明確，
    犯行洵堪認定。
二、核被告所為，係犯毒品危害防制條例第十條第一項之施用第一級毒品海洛因罪。
    被告先後多次施用海洛因之行為，時間緊密，所犯構成要件相同，顯係基於概括
    之犯意反覆為之，應依連續犯之規定論以一罪。再被告施用第一級毒品海洛因前
    之連續持有海洛因行為，本應以連續持有論，惟持有後進而施用，其持有之低度
    行為應被施用之高度行為所吸收，故不再另論其持有第一級毒品罪。被告前曾於
    八十七年間因施用第一級毒品海洛因案件，經本院判處有期徒刑七月，後經提起
    上訴，臺灣高等法院臺中分院以八十八年上訴字二三六七號刑事判決，撤銷原判
    決，科處有期徒刑八月，於八十八年十二月二十三日確定，並於八十九年十一月
    二十九日執行完畢之事實，有臺灣高等法院被告全國前案紀錄表在卷可稽，其受
    有期徒刑之執行完畢後，五年以內再犯本件有期徒刑以上之罪，為累犯，應依刑
    法第四十七條規定加重其刑。爰審酌被告一再施用毒品，經觀察勒戒、強制戒治
    及徒刑執行完畢後，仍不知戒惕，無視於毒品對於自身健康之戕害及國家對於杜
    絕毒品犯罪之禁令，不知戒除惡習，惡性非輕，然念及被告於本院審理期間坦承
    犯行，態度良好，其施用毒品海洛因並無危害他人，本之施用毒品者均有相當程
    度之成癮性及心理依賴，其犯罪心態與一般刑事犯罪之本質並不相同，容應以「
    病人」之角度為考量，並側重適當之醫學治療及心理矯治為宜，且被告經施以長
    時間之強制戒治，固屬保安處分之一種，然既與其所應受之刑罰，同係限制身自
    由，揆諸比例原則，應予適當量刑等一切情狀，量處如主文所示之刑，以資懲儆
    。又扣案之第一級毒品一包（淨重零點二六公克，包裝重零點三一公克）為毒品
    ，應依毒品危害防制條例第十八條第一項前段，宣告沒收銷燬之。又扣案注射針
筒一支為被告所有及供施用毒品所用之物，依刑法第三十八條第一項第二款之規
    定宣告沒收。
據上論斷，應依刑事訴訟法第二百九十九條第一項前段，毒品危害防制條例第十條第
一項、第十八條第一項前段、第二十條第三項前段，刑法第十一條前段、第五十六條
、第四十七條、第三十八條第一項第二款，判決如主文。
本案經檢察官黃惠玲到庭執行職務
中      華      民      國      九十      年      五      月    廿二    日
                                臺灣臺中地方法院刑事第四庭
                                        法  官  楊  真  明
右正本證明與原本無異。
如不服本判決，應於送達後十日內向本院提出上訴狀（須附繕本），上訴於臺灣高等
法院臺中分院。
                                        書記官
中      華      民      國      九十      年      五      月    廿三    日
附錄本判決論罪科刑法條
毒品危害防制條例第十條第一項
  施用第一級毒品者，處六月以上五年以下有期徒刑。


司法院資訊處製作；財團法人民間司法改革基金會備份。
